臺灣基隆地方法院刑事判決
111年度金訴字第107號
公  訴  人  臺灣基隆地方檢察署檢察官
被      告  張富翔


選任辯護人  蘇勝嘉律師
上列被告因違反洗錢防制法等案件，經檢察官提起公訴（111年
度偵字第456號），當事人雙方合意且被告認罪，由檢察官聲請
改依協商程序而為判決，本院合議庭裁定由受命法官獨任進行認
罪協商程序，判決如下：
    主      文
張富翔幫助犯洗錢防制法第十四條第一項之一般洗錢罪，處有期
徒刑貳月，併科罰金新臺幣壹萬元，罰金如易服勞役，以新臺幣
壹仟元折算壹日。緩刑貳年。　
    事實及理由
一、本案犯罪事實及證據，除證據部分應補充被告張富翔於本院
    行準備程序時之自白與陳述者外，均引用如附件起訴書之記
    載。
二、本件經檢察官與被告於審判外達成協商之合意且被告已認罪
    ，其合意內容為：被告幫助犯洗錢防制法第14條第1項之一
    般洗錢罪，願受科刑之範圍為有期徒刑2月，併科罰金新臺
    幣（下同）1萬元，罰金如易服勞役，以1,000元折算1日。
    緩刑2年。經查，上開協商合意並無刑事訴訟法第455條之4
    第1項所列情形之一，檢察官聲請改依協商程序而為判決，
    本院爰不經言詞辯論，於協商合意範圍內為協商判決，合予
    敘明。
三、應適用之法條：刑事訴訟法第455條之2第1項、第455條之4
    第2項、第455條之8、第454條第2項，洗錢防制法第2條第2
    款、第14條第1項、第3項、第16條第2項，刑法第11條、第3
    39條第1項、第30條第1項前段、第2項、第42條第3項前段、
    第74條第1項第1款，刑法施行法第1條之1第1項。
四、本判決除有刑事訴訟法第455條之4第1項第1款、第2款、第4
    款、第6款、第7款所定情形之一，或違反同條第2項之規定
    者外，檢察官與被告均不得上訴。
本案經檢察官陳怡龍、陳淑玲提起公訴，檢察官高永棟到庭執行
職務。
中　　華　　民　　國　　111 　年　　4 　　月　　29　　日
                  刑事第二庭    法  官  李  岳
以上正本證明與原本無異。
本判決除有刑事訴訟法第455條之4第1項第1款、第2款、第4款、
第6款、第7款所定情形之一，或違反同條第2項規定者外，不得
上訴。
如有前揭除外情形，如不服本判決應於收受送達後20日內向本院
提出上訴書狀，並應敘述具體理由；其未敘述上訴理由者，應於
上訴期間屆滿後20日內向本院補提理由書(均須按他造當事人之
人數附繕本)「切勿逕送上級法院」。
中　　華　　民　　國　　111 　年　　4 　　月　　29　　日
                                書記官  白豐瑋
附錄論罪科刑法條：
洗錢防制法第14條
有第2條各款所列洗錢行為者，處7年以下有期徒刑，併科新臺幣
500萬元以下罰金。
前項之未遂犯罰之。
前2項情形，不得科以超過其特定犯罪所定最重本刑之刑。
中華民國刑法第339條
意圖為自己或第三人不法之所有，以詐術使人將本人或第三人之
物交付者，處5年以下有期徒刑、拘役或科或併科50萬元以下罰
金。
以前項方法得財產上不法之利益或使第三人得之者，亦同。
前2項之未遂犯罰之。
附件
臺灣基隆地方檢察署檢察官起訴書
                                      111年度偵字第456號
　　被　　　告　張富翔　男　22歲（民國00年0月00日生）
　　　　　　　　　　　　住基隆市○○區○○路00巷000號
　　　　　　　　　　　　國民身分證統一編號：Z000000000號
上列被告因詐欺等案件，業經偵查終結，認應提起公訴，茲將犯
罪事實及證據並所犯法條分敘如下：
　　　　犯罪事實
一、張富翔能預見任意將所有之金融機構帳戶資料交付他人，足
    供他人用為詐欺取財犯罪後收受被害人匯款，以遂其掩飾或
    隱匿犯罪所得財物目的之工具，竟基於縱所提供之帳戶被作
    為掩飾詐欺取財不法犯罪所得去向及幫助他人詐欺取財亦不
    違背其本意之不確定故意，於民國110年9月6日晚間6時許，
    將其向中國信託銀行所申辦使用帳號000-000000000000號帳
    戶（下稱本案中國信託銀行帳戶）之提款卡、存摺、密碼、
    網路銀行帳號及密碼，裝入於信封中，並將該信封放置於基
    隆市○○區○○路000號洗車場最內側之停車格，交付予真實姓
    名、年籍不詳自稱「如來佛」之詐騙集團成員，容任該詐騙
    集團成員利用上開帳戶作為詐財之人頭帳戶使用。嗣該詐騙
    集團成員取得上開物品後，共同意圖為自己不法所有，基於
    詐欺取財之犯意聯絡，於110年8月中旬某時許，偽以「桐」
    、「羅建漢」、「客服小幫手14：00-01:00」，向楊絢任佯
    稱：投資外匯網站LEM，可獲得高額利潤等語，致楊絢任陷
    於錯誤，因而於110年9月8日晚間6時58分許及晚間7時許，
    分別匯款新臺幣（下同）5萬元至蘇靖雯所申辦永豐銀行帳
    號000-00000000000000號帳戶（另為警所偵辦），再由蘇靖
    雯於同日晚間6時59分許及晚間7時許，將上開共計10萬元之
    款項匯入本案中國信託銀行帳戶，旋遭提領。嗣楊絢任察覺
    有異，因而報警循線查獲上情。
二、案經楊絢任訴由新北市政府警察局中和分局報告偵辦。
　　　　證據並所犯法條
一、證據清單暨待證事實
編號 證據名稱 待證事實 1 被告張富翔於警詢及偵查中之供述。 證明被告有於前開時間將本案中國信託銀行帳戶之提款卡、存摺、密碼、網路銀行帳號及密碼，裝入於信封中，並將該信封放置於基隆市○○區○○路000號洗車場最內側之停車格，而對於辦理貸款需提供上開物品，且採取如此迂迴之方式轉交等情，主觀上有覺異於常情之事實。 2 告訴人楊絢任於警詢之證述、告訴人提供之交易明細擷圖。 證明告訴人有於前開時間受騙，因而匯款至蘇靖雯所申辦永豐銀行帳號000-00000000000000號帳戶之事實。 3 被告與「如來佛」之Line對話紀錄。 證明被告有依「如來佛」之指示，將裝有本案中國信託銀行帳戶提款卡、存摺、密碼、網路銀行帳號及密碼之信封，放在基隆市○○區○○路000號洗車場最內側之停車格之事實。 4 告訴人提供「桐」、「羅建漢」Line頁面擷圖、與「客服小幫手14：00-01:00」之Line對話紀錄、「追求生活中的小確幸」、「程式使用」Line群組之對話紀錄。 證明詐欺集團成員以「桐」、「羅建漢」、「客服小幫手14：00-01:00」之名義，對告訴人施行詐術之事實。 5 本案中國信託銀行帳戶及蘇靖雯所申辦永豐銀行帳號000-00000000000000號帳戶之申登人資料暨歷史交易明細。 證明本案中國信託銀行帳戶為被告所申辦，且告訴人有於上開時間先匯款10萬元至蘇靖雯所申辦永豐銀行帳號000-00000000000000號帳戶，再由蘇靜雯將上開款項轉入本案中國信託銀行帳戶之事實。 
二、核被告張富翔所為，係犯刑法第30條第1項前段、第339條第
    1項之幫助詐欺罪嫌及洗錢防制法第14條第1項幫助洗錢罪嫌
    。又被告以幫助之意思，參與詐欺犯罪構成要件以外之行為
    ，為幫助犯，請依刑法第30條第2項規定，按正犯之刑減輕
    之。
三、依刑事訴訟法第251條第1項提起公訴。
　　此　致
臺灣基隆地方法院
中　　華　　民　　國　 111　　年　　2 　　月　　 7　　日
　　　　　　　　　　　　　　  檢  察  官　陳怡龍
　　　　　　　　　　　　　　　　　　      陳淑玲
本件正本證明於原本無異
中　　華　　民　　國 　111　　年  　2     月    24    日
                              書  記  官  周浚瑋 
附錄本案所犯法條全文 
中華民國刑法第339條
（普通詐欺罪）
意圖為自己或第三人不法之所有，以詐術使人將本人或第三人之
物交付者，處 5 年以下有期徒刑、拘役或科或併科 50 萬元以
下罰金。
以前項方法得財產上不法之利益或使第三人得之者，亦同。
前二項之未遂犯罰之。

洗錢防制法第2條
本法所稱洗錢，指下列行為：
一、意圖掩飾或隱匿特定犯罪所得來源，或使他人逃避刑事追訴
    ，而移轉或變更特定犯罪所得。
二、掩飾或隱匿特定犯罪所得之本質、來源、去向、所在、所有
    權、處分權或其他權益者。
三、收受、持有或使用他人之特定犯罪所得。

洗錢防制法第14條
有第二條各款所列洗錢行為者，處 7 年以下有期徒刑，併科新
臺幣 5 百萬元以下罰金。
前項之未遂犯罰之。
前二項情形，不得科以超過其特定犯罪所定最重本刑之刑。